【裁判字號】    99,簡上,415
【裁判日期】    991222
【裁判案由】    給付薪資等
【裁判全文】
臺灣臺北地方法院民事判決             99年度簡上字第415號
上  訴  人  王舜民
被上訴人    張慈聰
上列當事人間請求給付薪資事件，上訴人對於中華民國99年4月
30 日本院臺北簡易庭99年度北簡字第6256號第一審判決提起上
訴，本院於民國99年12月8日言詞辯論終結，判決如下：
    主  文
上訴駁回。
第二審訴訟費用由上訴人負擔。
    事實及理由
一、被上訴人起訴主張：被上訴人於民國98年10月19日起受雇於
    上訴人所經營之「仁康牙醫診所」，執行牙醫業務，詎上訴
    人突於98年11月26日將被上訴人趕離診所，嗣於98年12月9
    日在臺北市牙醫公會調解委員之調解下，雙方達成協議並簽
    立調解協議書（下稱系爭協議書），約定被上訴人於98年12
    月底前完成離職手續，上訴人則在此之前應結算並給付被上
    訴人98年11月之薪資新臺幣（下同）10萬元、98年12月半個
    月薪資5萬元，扣除99年全年會費12,720元，合計137,280元
    ，並開立離職證明予被上訴人，詎於98年12月底被上訴人完
    成離職手續後，上訴人仍拒絕給付前揭款項。爰依系爭協議
    書提起本件訴訟等情。並聲明：上訴人應給付被上訴人137,
    280元，暨自支付命令繕本送達翌日起至清償日止，按年息
    5%計算之利息。
二、上訴人則以：兩造於被上訴人到職前曾約定3個月為試用期
    ，於試用期內有薪資保障，但若有請假或任何原因未看診者
    ，則薪資依看診比例計算，然被上訴人至診所工作期間僅約
    2 個月，卻要求上訴人賠償1個多月之薪資，於情不合。況
    因當時簽立系爭協議書係因被上訴人恐嚇要讓上訴人之診所
    無法經營且要去國稅局檢舉並找人至診所鬧等語，再調解委
    員德高望重，對其施加壓力，其於不得以情況下始簽立系爭
    協議書，調解結果不公平等語，資為抗辯。並聲明：被上訴
    人之訴駁回。
三、原審對於被上訴人之請求，判決被上訴人全部勝訴，上訴人
    不服，提起上訴，並聲明：(一)原判決廢棄；(二)被上訴人第一
    審之訴駁回。被上訴人則聲明：上訴駁回。
四、兩造不爭執事項
  (一)兩造於98年12月9日在臺北市牙醫公會調解委員調解下，簽
    立系爭協議書，上訴人同意給付被上訴人137,280元之薪資
    並開立離職證明予被上訴人。（原審司促卷第3頁）
  (二)被上訴人已離職，上訴人並未給付被上訴人前述款項。
五、得心證之理由：本件爭執者即上訴人依系爭協議書請求上訴
    人給付137,280元，是否有理由？茲分敘如下：
(一)被上訴人主張之事實，業據提出系爭協議在卷可資，觀諸該
    協議經牙醫公會調解委員方柏敦、劉建宏、徐佩韋調解並簽
    名於上，並經兩造簽名於上，且協議內容為「(一)張慈聰醫
    師(即被上訴人)自仁康牙醫診所離職(98年12月底以前申辦
    完成)。(二)王舜民醫師(即上訴人)先行處理：1.結算張慈
    聰醫師於仁康之薪資並支付98年11月份保障薪資10萬元+98
    年12月份半個月薪資5萬元-99年全年會費12720元=137280元
    整。2.開立離職證明予張醫師。(三)此協議簽訂後，雙方均
    不得再就此事件延伸或擴大行為。」，核與被上訴人其所述
    情節相符，既上訴人亦承認於系爭協議書上簽名，上訴人自
    應按該協議內容履行。上訴人雖辯稱其於調解前受被上訴人
    恐嚇云云，然此為被上訴人所否認，上訴人復未舉證，況縱
    有此事，然上訴人並未舉證其於簽立系爭協議書時有非出於
    自由意志情事，且兩造簽立系爭協議書係在臺北市牙醫公會
    前開三位調解委員見證協調下所簽，衡情應不可能係出於意
    思不自由之情形下所簽立，上訴人復於99年11月10日準備程
    序時稱：「當日在調解時被上訴人有無恐嚇我，我忘記了」
    ，是兩造於簽立系爭協議書時，應未有何恐嚇情事，則兩造
    所簽立系爭協議書之效力自不受兩造先前糾紛之影響，應就
    簽立系爭協議書時是否有意思不自由情形以觀。另上訴人辯
    稱：當時係受各調解委員之施壓下，不得不簽名云云，然經
    原審詢上訴人是否傳喚各該調解委員到院對質以明事實？答
    稱：「應該不需要」(見原審99年4月27日言詞辯論筆錄)，
    是上訴人均未舉證以實其說，僅空言辯稱受恐嚇、施壓才於
    系爭協議書上簽名云云，諉無足採。
(二)上訴人既於系爭協議書上應允於被上訴人在98年12底辦妥自
    仁康牙醫診所離職手續即給付上揭款項，茲被上訴人已自該
    診所離職，上訴人卻仍執前詞置辯，拒不給付，核無理由，
    從而，原審判命被上訴人以系爭協議書請求上訴人給付137
    280元及自支付命令繕本送達上訴人之翌日(即99年1月28)起
    至清償日止，按年息百分之五計算之利息，並依職權為假執
    行及免為假執行之宣告，經核於法均無違誤。上訴意旨執詞
    指摘原判決不當，求予廢棄改判，非有理由，應予駁回。
六、因本件事證已臻明確，兩造其餘主張陳述及所提之證據，經
    本院斟酌後，認與判決結果不生影響，均毋庸再予論述，附
    此敘明。
七、據上論結，本件上訴為無理由，依民事訴訟法第436條之1第
    3項、第449條第1項、第78條，判決如主文。
中    華    民    國    99    年    12    月    22    日
                  民事第五庭    審判長法  官  薛中興
                                      法  官  宣玉華
                                      法  官  羅月君
以上正本係照原本作成
如對本判決上訴，須於判決送達後20日內向本院提出上訴狀。如
委任律師提起上訴者，應一併繳納上訴審裁判費。
中    華    民    國    99    年    12    月    22    日
                                      書記官  王文心

司法院資訊處製作；財團法人民間司法改革基金會備份。
